---
title: gganimate包-GIF绘制导出
author: Xwyturbo
date: '2022-12-17'
slug: gganimate包-GIF绘制导出
categories:
  - R
tags: 
  - R Markdown
  - plot
output:
  prettydoc::html_pretty:
    theme: cayman
    highlight: github
vignette: >
  %\VignetteIndexEntry{Vignette Title}
  %\VignetteEngine{knitr::rmarkdown}
  %\VignetteEncoding{UTF-8}
---


#  1.1 加载数据集
##  原始数据：使用gapminder这个数据集合。
##  该数据一共有6列，依次为
##  country（国家）continent（洲）
##  year（年份）lifeExp（生活指数）
##  pop（人口） gdpPercap（国内生产总值）
```{r}
library(gapminder)
library(ggdark)
library(ggplot2)
library(gganimate)
library(tidyverse)
head(gapminder)
mydata <- gapminder %>% 
  filter(country == 'France'|
           country == 'Italy'|
           country == 'China'|
           country == 'Japan'|
           country == 'Austria'|
           country == 'Brazil'|
           country == 'Colombia'|
           country == 'Cuba'|
           country == 'Germany'|
           country == 'India')
mydata
```

#  1.2 绘制动态条形图
##  使用gganimate这个包绘制动态图：
##  使用函数transition_time()添加动态，
##  并指定动态依据哪个变量变化，这里动态变量是year。
```{r}
ps1 = ggplot(mydata, aes(x=reorder(country, lifeExp),
                        y=lifeExp, fill=country,frame=year)) +
  geom_bar(stat= 'identity', position = 'dodge',show.legend = FALSE) +
  geom_text(aes(label=paste0(lifeExp)),
            col="black",hjust=-0.2)+
  theme(axis.text.x = element_text(size = 12,angle = 90,
                                   hjust = 0.2, vjust = 0.2),
        legend.position="none") +
  theme(panel.background=element_rect(fill='transparent'))+
  theme(axis.text.y=element_text(angle=0,colour="black",
                                 size=12,hjust=1))+
  theme(axis.text.x=element_text(angle=0,colour="white",
                                 size=2,hjust=1))+
  theme(panel.grid =element_blank()) + ## 删去网格线
  theme(axis.text = element_blank()) + ## 删去所有刻度标签
  theme(axis.ticks = element_blank()) + ## 删去所有刻度线
  coord_flip()+ #横纵坐标位置转换
  transition_time(year) + #设置动态
  labs(title = paste('Year:', '{frame_time}'),x = '',
       y ='各国生活指数')+
  ease_aes('linear')
ps1
```

#  1.3 绘制动态点图
##  使用gganimate这个包绘制动态图：
##  使用函数transition_time()添加动态，
##  并指定动态依据哪个变量变化，这里动态变量是year。
```{r}
ps2 = ggplot(mydata, aes(x=year,y=lifeExp)) +
  geom_point(aes(color = country)) +
  theme_bw()+
  transition_time(year) + #设置动态
  labs(title = paste('Year:', '{frame_time}'),x = '',
       y ='各国生活指数')+
  ease_aes('linear')
ps2
```

#  1.4 绘制动态折线图
##  使用gganimate这个包绘制动态图：
##  使用函数transition_reveal()添加动态，
##  并指定动态依据哪个变量变化，这里动态变量是year。
```{r}
ps3 = ggplot(mydata, aes(x=year,y=lifeExp)) +
  geom_line(aes(color = country)) +
  geom_point(aes(color = country)) +
  theme_bw()+
  transition_reveal(year) +
  labs(x = 'Year', 
       y ='各国生活指数')+
  ease_aes('linear')
ps3
```

#  1.5读取excel表数据，绘制动态折线图
```{r}
library(tidyverse)
library(readxl)
library(ggplot2)
library(ggpubr)
library(patchwork)
library(gganimate)
x3 <- read_xlsx("D:/wenyu/BruceR/不同批次下训练的损失值.xlsx",sheet = 3)
x3
x31 <- x3[,c(1,2,4)] %>% 
  pivot_longer(-epoch,names_to = "type", 
               values_to = "loss") 
x31

ps31 = ggplot(x31, aes(x=epoch,y=loss)) +
  geom_line(aes(color = type)) +
  geom_point(aes(color = type)) +
  theme_bw()+
  transition_reveal(epoch) +
  labs(x = 'epoch', 
       y ='loss')+
  ease_aes('linear')
ps31
# ps31 <- animate(ps,fps = 24,duration = 15)
# anim_save("ps031.gif")
```

